【裁判字號】    94,訴,3121
【裁判日期】    950804
【裁判案由】    職業災害勞工保護法
【裁判全文】
臺北高等行政法院裁定
                                     94年度訴字第03121號
原      告  林首丞即鐵匠小吃部
訴訟代理人  丙○○
被      告  行政院勞工委員會
代  表  人  李應元（主任委員）
訴訟代理人  甲○○
            乙○○
右當事人間因職業勞工災害保護事件，原告不服行政院中華民國
94年8 月18日院臺訴字第0940088355號訴願決定，提起行政訴訟
，本院裁定如左：
    主  文
原告之訴駁回。
訴訟費用由原告負擔。
    理  由
一、按行政訴訟法第四條第一項規定：人民因中央或地方機關之
    違法行政處分，認為損害其權利或法律上之利益，經依訴願
    法提起訴願而不服其決定者，得向高等行政法院提起撤銷訴
    訟。復按「行政訴訟原以官署之處分為標的倘事實上原處分
    已不存在則原告之訴因訴訟標的之消滅即應予以駁回。」最
    高行政法院（改制前為行政法院）27年判字第28號著有判例
    可稽。從而，向高等法院提起撤銷訴訟以行政處分存在為其
    前提要件，如行政處分業經原處分機關自行撤銷而不存在，
    自不得提起行政訴訟，原告如逕行對之提起行政訴訟，應認
    起訴不備其他要件，依行政訴訟法第107 條第1 項第10款規
    定以裁定駁回之。
二、本件緣起於張光亨生前就讀於高雄市私立樹德高級家事商業
    職業學校（以下簡稱樹德家商），經由該校安排自民國（下
    同）93年2 月1 日起於東京小城工作，93年5 月21日張光亨
    於17時40分許駕駛車號YAH-412 號機車，沿高雄市○○○路
    由北向南行駛時發生交通事故，送醫後不治死亡；被告以原
    告未於張光亨在職期間為其申報參加勞工保險及就業保險，
    張光亨於93年5 月21日遭遇職業災害致死，原告亦未依照勞
    動基準法第59條規定予以職業災害死亡補償，經勞工保險局
    依職業災害勞工保護法第6 條規定，核付張光亨之家屬職業
    災害死亡補助新台幣 (下同)712,800 元 ，乃以94年1 月17
    日勞局護字第09401000510 號函依職業災害勞工保護法第34
    條但書規定，裁處原告相同額度之罰鍰712,800 元，並以94
    年1 月14日勞局承字第09401026030 號函依就業保險法第38
    條第1 項前段規定，按其自93年2 月1 日起至93年5 月21日
    止應負擔之保險費金額，處以10倍罰鍰4,100 元，原告不服
    ，向行政院提起訴願，遭決定駁回，遂提起本件行政訴訟。
    惟查，本件上開94年1 月14日勞局承字第09401026030 號、
    94年1 月17日勞局護字第09401000510 號函之行政處分，業
    經被告分別以95年6 月20日勞局承字第09501844022 號函、
    95年6 月21日勞局護字第09501800662 號函自行撤銷而不存
    在，則原告對已撤銷之行政處分提起本件行政訴訟，核與首
    揭規定及判例意旨即有未合，應認起訴不備其他要件，以裁
    定駁回之。又原告之訴既不合法，則兩造實體上之主張，即
    無庸予以審究，附此敘明。
三、據上論結，本件原告之訴不合法，爰依行政訴訟法第107 條
    第1 項第10款、第104 條、民事訴訟法第95條、第78條之規
    定，裁定如主文。
中    華    民    國    95    年     8    月    4     日
                      第一庭審判長法  官  王立杰
                                  法  官  胡方新
                                  法  官  周玫芳
上為正本係照原本作成。
如不服本裁定，應於送達後10日內向本院提出抗告狀（須按他造
人數附繕本）。
中    華    民    國    95    年     8    月    4     日
                                  書記官  何閣梅


司法院資訊處製作；財團法人民間司法改革基金會備份。
